臺灣桃園地方法院刑事判決　　　　　　　　　　　　　九十年度簡上字第二一九號
　　上　訴　人
　　即　被　告　甲○○
右上訴人因家庭暴力罪之傷害案件，不服本院中壢簡易庭九十年度壢簡字第九三二號
，中華民國九十年九月六日第一審簡易判決（聲請簡易判決處刑案號：九十年度偵字
第一一七二三號），提起上訴，本院管轄之第二審地方法院合議庭判決如左：
    主  文
上訴駁回。
甲○○緩刑貳年，緩刑期間付保護管束。
    事  實
一、甲○○與乙○○○為夫妻，係家庭暴力防治法第三條第一款之家庭成員。民國九
    十年五月二十八日凌晨一時許，因甲○○不滿乙○○○多日未返家，雙方一言不
    合，甲○○即先徒手抓住乙○○○之頭髮，再徒手掐住乙○○○之脖子、左肩膀
    與右上臂，復以腳踢乙○○○之臀部及腿部，致乙○○○受有右頸部挫瘀傷兩處
    、右上臂瘀腫一處、左肩下部瘀腫兩處、左小腿瘀腫一處之傷害。嗣經乙○○○
    報警聲請民事通常保護令，始查知上情。
二、案經乙○○○訴由桃園縣警察局中壢分局報告臺灣桃園地方法院檢察署檢察官聲
    請簡易判決處刑。
    理  由
一、訊據上訴人即被告甲○○固坦承曾於上開時地與告訴人乙○○○發生爭執，且其
    曾用手打告訴人之脖子等情不諱，惟辯稱：伊與告訴人僅是拉扯而已，且事後已
    和解，原審量刑過重云云。經查：右揭犯罪事實，業據上訴人即被告於警訊時自
    承無訛，核與告訴人乙○○○自警訊至本院九十一年一月二日調查時證稱毆打情
    節相符（偵查卷第五頁及本院該次訊問筆錄參照），此外並有行政院衛生署桃園
    醫院九十年五月二十八日診字第桃衛醫字第零陸壹號傷害診斷證明書一紙在卷可
    按（偵查卷第七頁參照），衡之告訴人乙○○○既於事發後仍願意原諒被告，並
    具狀向法院撤回告訴等情，此有撤回告訴狀暨保證書乙份附於本院卷可按，足認
    告訴人乙○○○並無故陷上訴人即被告入罪之虞，是上情堪信為真。上訴人即被
    告前開所辯，顯係事後避重就輕之詞，不足採信。本件上訴人即被告事證明確，
    犯行足堪認定。
二、核上訴人即被告與告訴人乙○○○係夫妻，乃家庭暴力防治法所稱之家庭成員，
    上訴人即被告對告訴人乙○○○傷害，施以暴力，係犯刑法第二百七十七條第一
    項之傷害罪，亦為家庭暴力防治法所稱之家庭暴力罪。原審認被告罪證明確，依
    據刑法第二百七十七條第一項、第四十一條第一項前段、罰金罰鍰提高標準條例
    第一條前段、第二條，逕以簡易判決予以判處有期徒刑三月，如易科罰金以三百
    元折算一日，其認事用法允當均無違誤，量刑亦屬妥適，應予維持。上訴人以上
    揭理由空言指摘原判決不當，為無理由，其上訴應予駁回。
三、末查上訴人即被告前均未曾受有期徒刑以上刑之宣告，此有臺灣高等法院被告全
    國前案紀錄表存卷可參，其與告訴人乙○○○間因偶發爭執，一時衝動，短於思
    慮，致觸犯本案犯行，犯後復已與告訴人乙○○○達成和解，且告訴人乙○○○
    亦具狀撤回告訴，表示原諒被告，此亦有撤回告訴狀暨保證書乙份附於本院卷可
    稽，經此刑之教訓，當能知所警惕，應無再犯之虞，本院認為前開對其宣告之刑
    ，以暫不執行為適當，爰諭知緩刑二年，以勵自新。又被告與告訴人乙○○○為
    夫妻，業據其二人陳述在卷，其二人係家庭暴力防治法第三條第一款之家庭成員
    ，依同法第三十條第一項規定，並諭知被告於緩刑期間並付保護管束。
據上論斷，應依刑事訴訟法第四百五十五條之一第三項、第三百六十八條，家庭暴力
防治法第三十條第一項，刑法第七十四條第一款，判決如主文。
本案經檢察官廖先志到庭執行職務
中      華      民      國    九十一    年      二      月      五      日
                                臺灣桃園地方法院刑事第六庭
                                    審判長法  官  周 政 達
                                          法  官  林 曉 芳
                                          法  官  簡 婉 倫
右正本證明與原本無異。
不得上訴。
                                          書記官  王 泰 元
中      華      民      國    九十一    年      二      月      八      日
附錄本案論罪科刑法條：
刑法第二百七十七條
傷害人之身體或健康者，處三年以下有期徒刑、拘役或一千元以下罰金。
犯前項之罪因而致人於死者，處無期徒刑或七年以上有期徒刑；致重傷者
，處三年以上十年以下有期徒刑。
